臺灣高等法院刑事判決　　　　　　　　　　　　　　九十一年度上重訴字第五號
　　上　訴　人　乙○○　男二十.
　　即　被　告
　　選任辯護人　徐鈴茱律師
　　　　　　　　李世馨律師
右上訴人因毒品危害防制條例案件，不服臺灣士林地方法院九十一年度重訴字第七號
，中華民國九十一年九月二十五日第一審判決（起訴案號：臺灣士林地方法院檢察署
九十一年度偵字第三九五一號）提起上訴，本院判決如左：
    主  文
上訴駁回。
    事  實
一、乙○○明知海洛因係公告之第一級毒品，竟與甲○○共同基於將海洛因由台北運
    輸至高雄之犯意聯絡，於民國（下同）九十一年四月十七日上午十一時許，由甲
    ○○駕駛車號Ｔ八─四四一二號自小客車，搭載乙○○，從台北縣瑞芳鎮乙○○
    住處出發，於上午十一時五十分許到達台北市○○○路、農安街口附近停車，由
    甲○○攜帶乙○○所有之黑色腰包乙只，至建國北路高架道下之停車場內，向不
    詳姓名成年男子取得第一級毒品海洛因磚十塊（其中八塊放於紙質手提袋中，兩
    塊藏於前開腰包中），甲○○將該十塊海洛因磚放置該自小客車內，仍搭載乙○
    ○開始運輸毒品之行程。至台北市○○路○段五十二號阿羅哈客運車站前，由甲
    ○○交付現金新台幣（下同）五千元予乙○○作為購買車票、便當乙個及來回高
    雄之雜支使用，並交代在途中會再打電話通知其到高雄後如何聯絡接貨之人，且
    稱屆時要向接貨之人收取現金三百萬元帶回台北，隨由乙○○攜帶該十塊海洛因
    磚單獨下車進入阿羅哈客運車站，以前揭五千元購買台北高雄間來回車票、便當
    等物，尚餘現金三千一百元，於同日中午十二時四十分許發車時刻，乙○○走上
    往高雄之阿羅哈客運班車時，為埋伏之警員上車趨前逮捕，當場查獲腰包乙個、
    現金三千一百元，並扣得海洛因磚十塊（驗餘淨重三五○九點六公克）、紙質手
    提袋乙個、已使用之去程車票乙張、未使用之回程車票乙張。
二、案經基隆市警察局移送臺灣士林地方法院檢察署檢察官偵查起訴。
    理  由
一、訊據上訴人即被告乙○○固承認：「受甲○○所託，準備腰包乙個，由甲○○駕
    車一同從台北縣瑞芳鎮到台北市○○○路、農安街口取得不明之物，甲○○給伊
    車資及雜用五千元，用來買車票、便當等物，尚餘三千一百元，再由伊搭乘阿羅
    哈客運車要將該物運送至高雄，甲○○會在中途以電話通知如何聯絡接貨之人，
    並交代向接貨之人收取三百萬元，但上車後即被警逮捕查獲」等情，惟矢口否認
    有運輸海洛因之犯行，辯稱略以：「並不知所運送之物為海洛因，想甲○○並不
    會害伊」云云。被告選任辯護人另為被告辯稱略以：「本件尚未開始起運，犯行
    尚屬未遂」云云。
二、經查：
(一)、經警自被告所攜帶之紙質手提袋及腰包中查獲扣案之白色塊磚十塊，外包裝印有
    「雙獅地球標」圖案，有照片兩幀在卷可稽（偵卷第十四頁），該白色塊磚經送
    鑑定結果，確含海洛因成份，淨重三五○九點六公克，純度百分之八六點四二，
    純質淨重三○三三公克，有法務部調查局九十一年五月七日調科壹字第○四○○
    ○二九六五號鑑定通知書附卷可稽（偵卷第五十頁）。而該海洛因磚大小亦經證
    人即警員劉子健當庭證述並繪圖附卷（原審卷第一九一頁、第二一三頁），被告
    之腰包與紙質手提袋應可分別置入兩塊及八塊，有警員劉子健所提出類似於被告
    使用之腰包乙個及扣案之紙質手提袋乙個，及警員從當天電視新聞翻拍到手提袋
    畫面之照片乙張可稽（原審卷第一四九頁）。被告原使用之腰包經警發還給被告
    家屬，嗣後追查結果，被告之母親藉詞並未交出等情，業據證人劉子健結證在卷
    （原審卷第一九二頁），附此敘明。
(二)、甲○○於九十一年四月十七日上午十時四十七分三十七秒，以行動電話0000
    000000號撥打被告之行動電話0000000000號，通知被告準備一
    下，並要攜帶該可側背之腰包，嗣於同日上午十一時九分十七秒再打電話通知被
    告下樓，此有通訊監察書附表影本、監聽錄音帶乙捲、監聽內容譯文與0000
    000000號電話之通聯紀錄在卷可稽（原審卷第五六頁以下、第七五頁以下
    ，監聽內容譯文為：「甲○○：喂，你起來了，等一下弄一弄。被告：啊。甲○
    ○：我說你啊，用一用，側背也要帶來。被告：好啊。甲○○：我到你家樓下再
    打給你」。並據證人即警員曾世華於原審證稱：「（監聽內容）是甲○○打電話
    給被告，打電話的時間是在四月十七日早上，十點四十七分第一通是叫被告起來
    ，叫他『把側背那個帶著』，大概是指包包，第二通十一點八分，是叫被告下來
    」等語明確（原審卷第一０六頁）。嗣被告與甲○○一同從台北縣瑞芳鎮被告住
    處出發，由甲○○駕駛車號Ｔ八─四四一二號自小客車，從高速公路到台北市○
    ○○路與農安街口停下，甲○○下車與一個戴鴨舌帽之成年男子講話，隨後又開
    車到承德路一段五十二號阿羅哈客運車站，由乙○○攜帶置有十塊海洛因磚之腰
    包及手提袋搭上當天中午十二時四十分往高雄之客運班車，經警衝上該車逮捕被
    告，並當場查獲海洛因磚十塊等情，業據證人即警員周學賢（原審卷第一三二頁
    以下）、周明琨（原審卷第一一一頁以下）、劉子健（原審卷第一八五頁以下）
    結證在卷可稽，並有扣案海洛因磚十塊、紙質手提袋乙個、客運車票兩張（去程
    已使用，偵卷第十三頁）在卷可稽。
(三)、被告供稱：「該不明物品（即海洛因磚）係甲○○在台北市○○○路、農安街口
    下車後所帶上車」等情，固與被告在九十一年四月十七日第一次警訊中供稱：「
    該物係九十一年四月十三日在台北市○○○路交給伊」等語（偵卷第九頁）不符
    ，又訊據證人劉子健、周學賢亦稱其跟監時因有車子擋住，所以看不到甲○○有
    無拿東西上車等語（原審卷第一三四頁、第一九二頁、第一九四頁）。然查：被
    告於被捕當日內勤檢察官訊問時，即改稱該海洛因係當天即四月十七日所交付（
    偵卷第二四頁反面），嗣亦均堅稱該物是四月十七日甲○○在建國北路、農安街
    口所帶上車的。且甲○○於九十一年四月十六日晚上十一時三十八分許，於電話
    中曾與不詳姓名男子相約翌（十七）日在建國北路、農安街口碰面，九十一年四
    月十七日上午十一時五十分許，因遲到再與該男子通電話，雙方又確認了相約之
    地點，有同前監聽錄音帶及監聽內容譯文可稽（偵卷第五七頁、第五八頁）。按
    被告與甲○○當日係為運輸海洛因去高雄而到台北，若海洛因已在車上，甲○○
    應無節外生枝再與他人相約中途見面之理，足見其在建國北路與農安街口停車應
    是為了取得海洛因之故，是被告上開供稱：「不明物品（即海洛因磚）是甲○○
    在台北市○○○路、農安街口下車後帶上車」等情，應屬實在。就此亦可認定被
    告與甲○○是從建國北路、農安街口接到海洛因後，開始運往高雄之犯行。
(四)、被告固辯稱並不知甲○○所運輸之物為海洛因云云。然查：
１、被告於偵訊及審理供陳：「甲○○給伊之印象是流氓，工作是在酒店圍事」等語
    （偵卷第四五頁反面、原審卷第一九九頁），與依被告陳述，甲○○神秘地要被
    告搭客運班車作長程運送，事先不講如何聯繫接貨之人，還要等到途中再以電話
    通知，且被告問甲○○是什麼東西，甲○○叫伊不要問（原審卷第一二八頁）。
    由甲○○之背景、本件運送過程之迂迴安排及甲○○上開怪異之舉，客觀上已足
    使人懷疑係要運送的是違禁物。況被告亦自承：「懷疑所運之物是槍枝」等語（
    原審卷第一二九頁），且被告遭警盤問時，有「整個人呆掉，身體發抖，沒有講
    話」等反應，顯然被告對於甲○○要其運送之物並非合法，屬違禁物，已有認識
    。
２、衡之一般社會大眾所知悉之違禁物，多僅「槍砲彈藥刀械管制條例所禁止之槍砲
    彈藥刀械」及「毒品」二種。本件甲○○交給被告之物，僅腰包內及手提袋內兩
    個體積不怎麼大的東西，總重不過三公斤多，還不到四公斤，訊據被告亦供稱：
    「（該東西在提的過程中是否會發出金屬碰撞的聲音？）不會」（原審卷第一三
    二頁）、「（從甲○○交給你腰包及手提袋，你是否有打開過？）有，我是在等
    車的時候打開的，是四四方方的東西」（原審卷第一二八頁）、「（你看到那個
    腰包內白白的東西，為何你沒有問？）我只看到黃色方塊的東西」（原審卷第一
    二九頁）等語，又甲○○還交代被告運到高雄之後，要向接貨之人收取三百萬元
    ，可知該物價值在三百萬元以上。以如此體積、形狀與重量，不會發出金屬碰撞
    聲，且價值高達三百萬元以上之物品，被告自能合理排除所攜帶之物係「槍砲彈
    藥刀械之類物品」之可能性。被告既知所攜帶為違禁物，又非槍砲彈藥刀械類之
    物品，則被告自能合理推知所運輸者為毒品。被告辯稱：「不知所攜帶者為毒品
    」云云，已非可信。
３、而流通之毒品中，僅有海洛因作成磚型，業據證人劉子健證述在卷。該方型之磚
    狀毒品，被告豈有不知是海洛因之理？更何況該海洛因磚原用印有紅色「雙獅地
    球標」圖案之透明塑膠袋封裝，兩兩併排，四塊一裝，外面再用黃色膠帶包裹，
    若包裝完整，從外觀上固然看不到其中紅色「雙獅地球標」圖案與白色海洛因磚
    ，但本件放在被告腰包的兩塊海洛因磚，則是從前述包裝中間切開，故切開的一
    面並無黃色膠帶，可以看到海洛因磚的形狀及海洛因白色粉末壓實的情形，若推
    一下還可看到紅色「雙獅地球標」圖案的外包裝等情，並不是完全密封以致無法
    看到內部的海洛因之狀況，業據證人即查獲之警員周明琨、周學賢到庭證述在卷
    （原審卷第一一八頁、一三八頁、第一四０頁、第一四一頁），訊據被告則供稱
    「我是在外面抽煙，我的煙當時是放在身上，當我抽完後，我就放到腰包裡面」
    、「（從甲○○交給你腰包及手提袋後，你是否有打開過？）有，我是在等車的
    時候打開的，是四四方方的東西」等語（原審卷第一二八頁），查被告在候車時
    抽煙所用之打火機、香煙，嗣後均在藏放海洛因磚之腰包中查獲等情，亦據證人
    周明琨、周學賢結證在卷（原審卷第一一八頁、第一四三頁），足見被告有打開
    腰包及手提袋看過該海洛因磚。而腰包內之海洛因磚有一面可以看到內部白色的
    海洛因及紅色「雙獅地球標」圖案包裝，而該圖案上尚有純淨百分之一百之標示
    ，其餘面則是黃色膠帶包裹，與手提袋內之海洛因磚包裹相同，應認為被告一見
    即知是毒品海洛因，是被告對於所運輸者為海洛因，應有所認知，被告辯稱沒看
    到、不知情云云，顯不可採。
４、且被告到候車室後坐在最內側一排座位，隨後把腰包卸下放在座位上，手提袋放
    在座位旁，起身到走廊上抽煙，四處觀望，前後有一、二十分鐘，一直到十二時
    四十分班車時間已屆至，客運車站內廣播往高雄之班車要開了，被告才匆匆進去
    候車室將腰包繫上，拿起手提袋走去上車等情，業據證人周明琨、周學賢、劉子
    健結證在卷（原審卷第一一六頁以下、第一三六頁以下、第一八八頁以下），按
    被告既知所攜之物價值三百萬元以上，何以故意離身放置座位上，並走到走廊上
    四處觀望？被告此種舉動，衡之常情，顯係因其為毒品海洛因，萬一有警員前來
    盤查時，一來可以趁早走避，二來身上沒有東西，亦可藉詞脫身，可見被告在候
    車室之反常舉動，只是在減輕候車中被臨檢查獲之風險。又被告供稱該手提袋及
    腰包雖放在座位上，伊都看得到，不怕被偷走等語，事實上被告既知該毒品價值
    三百萬元以上，將其放在候車室最內側之座位上，在走廊上看守就足以避免被人
    拿走，亦有員警所繪之阿羅哈客運車站候車室現場圖及所拍之照片在卷可稽（原
    審卷第一七一頁至第一七五頁），自難以被告將該海洛因磚離身放置即為有利於
    被告之認定。
５、況甲○○在事發當天晚上七時十一分許與上手聯繫之電話中，並稱：「那天出門
    都有教過他，現在看他會不會說到我而已」，有監聽錄音帶與監聽譯文可稽（原
    審卷第六十頁），且參以被告於警訊之初，對於取得系爭毒品之時、地，謊稱係
    綽號「阿弟」男子於九十一年四月十三日在台北市○○○路交付的等語，及被告
    陳稱，在警訊中關於取得毒品時間陳述不一之原因，係因「不想當抓扒子」（即
    台語「告密者」之意）等情以觀，足見甲○○對於運輸毒品之過程及萬一被捕應
    如何處理之情形，已向被告說明清楚。且被告在被捕之初，謊稱伊是搭火車到台
    北，並掩飾共犯甲○○之身分，代以「阿弟」之綽號，嗣因本件係警方全程跟監
    所查獲，被告係由甲○○駕車載至阿羅哈客運車站現場等情，均由警全盤掌握，
    被告知道無從抵賴才供出部分真相，辯護人為被告辯稱被告與甲○○間並無商議
    ，被告係不知情云云，自不可採。
(五)、辯護人為被告辯稱：「被告雖知悉有人跟蹤，仍然在外抽煙，並將該物攜帶上車
    ，故可推知被告不知其為毒品」云云，然查：事實上被告並不知有員警在跟監，
    訊據被告猶否認自己有四處張望之動作，辯護人所辯實缺乏基礎。又查，被告上
    車後，埋伏之員警趨前一表明身分，被告就整個人呆掉，並全身發抖等情，業據
    證人即查獲之警員周明琨證述在卷（原審卷第一一七頁），按當時警員尚未檢視
    被告之手提袋及腰包，被告若非早知所攜物品之內容，何以會在還沒檢視內容之
    前就有這種反應？顯見被告係因害怕事跡敗露，於是才會整個人呆掉，並全身發
    抖。辯護人復辯稱：「此係因被告生性容易緊張、易於膽怯之故」云云，然衡之
    常情，縱令生性易於緊張、膽怯之人，倘非從事非法行為，亦不至於一遇警盤查
    ，即有類似「全身發抖、整個人呆掉」之反應，顯見被告畏罪情虛，所辯自非可
    採。
(六)、至於辯護人為被告辯稱：「被告被查獲當時並無逃跑或抗拒之行為，所以沒有心
    虛之情」等語，然查：被告被查獲之地點是在客運車上，員警擋在車門口，被告
    根本無處可逃，也無從抗拒，且被告當時既已經「整個人呆掉，並全身發抖」，
    則亦難認為被告在驚恐之餘，仍有膽量及餘力逃跑，所辯自不可採。
(七)、另辯護人為被告辯稱：「警方原先係鎖定甲○○監聽及跟監，是意外查獲被告及
    毒品，可見被告只是被利用之工具，被告並不知情」云云，然查，警方查案是依
    犯罪線索從外到內逐步追查，其鎖定甲○○追查，無從用以推論被告是否知情，
    辯護人之立論有邏輯謬誤，尚非可採。至於辯護人為被告辯稱被告並無吸毒，無
    運輸毒品之動機云云，按被告於查獲時所採尿液經檢驗固無施用毒品反應，有基
    隆市衛生局檢驗成績單可稽（偵卷第五二頁），然查，運輸毒品為避免引人注意
    ，故意找一些外表看來不像吸毒之人，利用大眾交通工具來運輸，並無違常情。
    本件甲○○於事發當天下午六時二十四分許與上手聯繫之電話中，即稱被告係「
    無味的」（台語），意即被告是沒有前科的或看起來不會跟毒品有關係的，業據
    證人曾世華結證在卷，並有監聽錄音帶與監聽譯文在卷可稽（原審卷第五九頁、
    第一０五頁），足見由不吸毒之本件被告攜帶海洛因磚搭乘阿羅哈客運車運往高
    雄，並非不合情理之安排。辯護人為被告辯稱該「無味的」意思是指被告是不知
    情的云云，然查，甲○○在被告被捕當天晚上七時二十三分許與上手之電話聯繫
    中，係稱被告被捕係因伊的「味」之故，有監聽錄音帶與監聽譯文在卷可稽（原
    審卷第六一頁反面），依甲○○使用該「味」（台語）字之前言後語觀之，其係
    指「有相關性」之意，與前揭證人曾世華認識之含義即「沒有前科或看起來不會
    跟毒品有關係」之意義相同，並非辯護人所指「知情或不知情」之意。辯護人以
    此辯稱被告並不知情云云，亦非可取。
(八)、辯護人聲請訊問共犯甲○○，業經本院合法傳喚甲○○並未到庭，亦拘提無著（
    本院卷第八七頁），甲○○因而未到庭接受訊問，然本件事證業已明確，詳如前
    述，甲○○是縱未到庭接受訊問，亦與本件被告犯罪事實之認定不生影響，附此
    敘明。
(九)、上訴意旨略以：原審徒以被告曾懷疑攜帶之物為槍枝，而推斷被告明知手提袋及
    腰包內為毒品，且被告並無吸毒習慣，對於海洛因磚之外觀並非瞭解，原審之推
    論顯然有誤；又被告生性易緊張、膽怯，遇警盤查時全身發抖乃個性使然；另甲
    ○○於電話中稱：「那天出門都有教過他，現在看他會不會說到我而已」云云，
    屬證人於審判外之陳述，且應係甲○○因販毒事敗，恐檢警循線追查甲○○及其
    上手，為推卸責任而藉詞推託，尚不能以此遽認被告知情；且本件係甲○○抵達
    阿羅哈客運車站時，方告知被告要被告幫忙將物品運往高雄，並將手提袋與腰包
    交給被告，因此系爭毒品海洛因於抵達阿羅哈客運車站前，皆屬甲○○持有中，
    被告於到達阿羅哈客運車站前並未持有系爭毒品，是就被告而言，運輸行為應以
    阿羅哈客運車站為起始點，而本件被告於上車前即被查獲，尚未起運，應屬未遂
    云云。經查：
１、本件關於被告確實知悉所攜帶者係第一級毒品海洛因等情，業經認定並詳述理由
    如前，況政府大力宣導反毒業已經年，歷來查獲市價高昂之「雙獅地球牌」「海
    洛因磚」並不乏其例，查獲時亦經各報紙、電視媒體之新聞報導，則衡之常情，
    一般社會大眾對於「海洛因磚」一詞、「大量之海洛因可能呈磚狀」及「雙獅地
    球牌係毒品」等情，即難謂全無認識。本件被告徒以「並無吸毒習慣，對於海洛
    因之外觀並不知悉」等語置辯，已與常情不符。
２、且衡理縱令生性易於緊張、膽怯之人，倘非從事非法行為，亦不至於在遇警盤查
    之際，有「全身發抖、整個人呆掉」之反應，已如前述。顯見被告畏罪情虛，所
    辯自非可採。
３、又依法實施通訊監察所得結果，本即具有證據能力，此與證人之證言不同，亦與
    「證人於審判外之陳述」有間。而本件警察依法實施監聽，錄得甲○○在事發當
    天晚上七時十一分許與上手聯繫之電話中稱：「那天出門都有教過他，現在看他
    會不會說到我而已」，有監聽錄音帶與監聽譯文可稽（原審卷第六十頁），既屬
    合法實施通訊監察所得結果，本院自得予以審酌。又觀諸甲○○於得知本件被告
    被查獲後，仍以受監聽之0000000000號電話與上手聯絡，並在電話中
    討論有關本件被告是否會牽扯出其他共犯等情以觀，甲○○顯不知悉所使用之行
    動電話已遭監聽。是辯護人辯稱：「甲○○上開陳述係因販毒事敗，恐檢警循線
    追查甲○○及其上手，為推卸責任而藉詞推託」云云，亦難採信。
４、按運輸毒品，以知係違禁毒品而為運輸為成立要件，至該罪之既遂未遂之區別，
    以已否起運為準，不以到達目的地為既遂條件，最高法院九十年度台上字第六四
    五八號判決參照。本件被告與甲○○基於共同運輸毒品海洛因至高雄之犯意聯絡
    ，於九十一年四月十七日上午十一時許，由甲○○駕駛車號Ｔ八─四四一二號自
    小客車，搭載被告從台北縣瑞芳鎮被告住處出發，於上午十一時五十分許到達台
    北市○○○路、農安街口附近停車，由甲○○攜帶被告所有之黑色腰包乙只，至
    建國北路高架道下之停車場內，向不詳姓名成年男子取得第一級毒品海洛因磚十
    塊（其中八塊放於紙質手提袋中，兩塊藏於前開腰包中），甲○○將該十塊海洛
    因放置該自小客車內，搭載被告開始運輸毒品之行程等情，既經認定如前，則系
    爭毒品自甲○○將之置放於上開小客車內時，業已起運。且參以甲○○曾教導被
    告一旦被查獲，要如何應對，及上開監聽譯文顯示甲○○要被告帶黑色腰包等情
    以觀，顯見被告並非到達車站時方知悉要運輸毒品海洛因，辯護人辯稱被告係到
    達阿羅哈車站時，方知要幫甲○○運送物品等語，並非可採。而被告明知要運送
    之物為海洛因，且部份毒品更係裝置於被告所有之腰包內，則被告與甲○○於系
    爭毒品起運時，有共同運輸毒品之犯意聯絡，甚為顯然。被告上訴意旨辯稱本件
    尚屬未遂云云，亦非可採。
(十)、綜上，本件事證明確，被告所辯應屬推諉而不可採，其犯行堪予認定，應依法論
    科。
二、核被告乙○○運輸第一級毒品海洛因之行為，從建國北路、農安街口出發，在承
    德路被查獲，業已既遂，係犯毒品危害防制條例第四條第一項之運輸第一級毒品
    罪。被告持有海洛因之低度行為為運輸海洛因之高度行為所吸收，不另論罪。被
    告與甲○○有犯意聯絡與行為分擔，為共同正犯。起訴書另載被告販賣該海洛因
    予不詳男子，涉有販賣第一級毒品罪部分，業據公訴檢察官於原審減縮刪除該部
    分起訴事實，又依甲○○電話之監聽譯文所示，甲○○係透過上手與高雄接貨對
    象聯繫，其縱有販入賣出海洛因之行為，依表面證據亦難認被告知悉販賣毒品情
    節而涉有該部分犯行，爰不再予審酌，附此敘明。
三、原審認被告罪證明確，依毒品危害防制條例第四條第一項、第十八條第一項前段
    、第十九條第一項，刑法第十一條、第二十八條、第三十七條第一項之規定，並
    審酌本案查扣海洛因磚十塊，重量多達三五○九點六公克，一旦流入社會，毒害
    國民身心健康至深，敗壞社會風氣極鉅，及被告之智識、生活狀態、犯罪後掩飾
    犯罪之態度等一切情狀，量處被告無期徒刑，並依刑法第三十七條第一項宣告褫
    奪公權終身，併就沒收部分，說明扣案之第一級毒品海洛因磚十塊（淨重三五○
    九點六公克），屬違禁物，依毒品危害防制條例第十八條第一項前段規定沒收銷
    燬之。犯罪所用腰包乙個，係被告所有，業據被告供明，雖未扣案，仍不能證明
    其已滅失，應依毒品危害防制條例第十九條第一項沒收之，如不能沒收時，追徵
    其價額或以其財產抵償之。扣案紙質手提袋乙個，係犯罪所用之物，經甲○○交
    付被告，應為被告所有；扣案未使用之車票壹張，係被告使用甲○○交付之現金
    所購買，供運輸毒品回程使用，亦為犯罪所用之物，均應依同條項沒收之。至於
    未扣案現金新臺幣三千一百元，係甲○○交付被告用來支付運輸過程之費用五千
    元所剩餘之款，業據被告供明在卷，為供犯罪所用之物，應依同條項沒收之，如
    全部或一部不能沒收時，以其財產抵償之。扣案已使用之車票乙張，因已缺乏財
    產價值，爰不宣告沒收，又該車號Ｔ八─四四一二號自小客車，並無證據足認係
    被告或甲○○所有，亦不宣告沒收等意旨，其認事用法均無不合，量刑亦稱妥適
    ，被告上訴空言否認犯行，求予撤銷改判，自無可取，應駁回上訴。
四、據上論斷，應依刑事訴訟法第三百六十八條，判決如主文。
本案經檢察官鍾鳳玲到庭執行職務。
中    華    民    國    九十一    年      十二      月      十八        日
                              臺灣高等法院刑事第七庭
                                  審判長法  官  吳  啟  民
                                        法  官  林  瑞  斌
                                        法  官  施  俊  堯
右正本證明與原本無異。
如不服本判決，應於判決收受送達後十日內向本院提出上訴書狀，其未敘述上訴
之理由者並得於提起上訴後十日內向本院補提理由書（均須按他造當事人之人數
附繕本）。
                                        書記官  陳  彥  蕖
中    華    民    國    九十一    年      十二      月      十八        日
附錄本案論罪科刑法條全文：
毒品危害防制條例第四條第一項：
  製造、運輸、販賣第一級毒品者，處死刑或無期徒刑；處無期徒刑者，得併科新臺
  幣一千萬元以下罰金。
毒品危害防制條例第十八條第一項前段：
  查獲之毒品及專供製造或施用毒品之器具，不問屬於犯人與否，均沒收銷燬之。
毒品危害防制條例第十九條第一項：
  犯第四條至第九條、第十二條、第十三條或第十四條第一項、第二項之罪者，其供
  犯罪所用或因犯罪所得之財物，均沒收之，如全部或一部不能沒收時，追徵其價額
  或以其財產抵償之。
